臺灣臺南地方法院臺南簡易庭裁定
111年度南秩字第48號
移送  機關  臺南市政府警察局第三分局
被  移送人  NGUYEN TRUNG KIEN（按：中文姓名為阮忠堅）

上列被移送人因違反社會秩序維護法案件，經移送機關以民國11
1年8月17日南市警三偵字第1110454844號移送書移送審理，本院
裁定如下：
    主  文
NGUYEN TRUNG KIEN無正當理由攜帶具有殺傷力之器械，處罰鍰
新臺幣伍仟元。
扣案之手持挫刀、折疊式水果刀各壹把沒入。
    事實理由及證據
一、被移送人NGUYEN TRUNG KIEN於下列時、地有違反社會秩序
    維護法之行為：
　㈠時間：民國111年7月27日下午5時許。
  ㈡地點：臺南市○○區○○路00巷00號附近
  ㈢行為：被移送人無正當理由，攜帶非屬槍砲彈藥刀械管制條
    例公告管制，惟具有殺傷力之器械挫刀、折疊式水果刀各1
    把。
二、被移送人為警詢問時，對於前揭時地，攜帶上開挫刀、折疊
    式水果刀之事實供認不諱，惟否認有上開行為，辯稱：伊認
    為上開刀械為伊個人物品，伊每日上班均會隨身攜帶等語。
    經查，觀諸卷附照片3幀，可知被移送人於前揭時地，曾將
    上開刀械中1把，自手提包內取出，並手持該刀械站於路旁
    ；且被移送人為警詢問為何手持刀械在路上行走時，復僅供
    稱：忘記為何至該處及為何將刀械取出等語，而未對其行為
    為合理之說明；復參以縱令上開刀械為被移送人個人之物品
    ，被移送人亦無無端將上開刀械取出，手持刀械站於路旁之
    理，自難認被移送人於前揭時地攜帶上開刀械有何正當理由
    存在。是以，被移送人上開辯解，無非係事後卸責之詞，不
    足採信。本件事證明確，被移送人有無正當理由，攜帶非屬
    槍砲彈藥管制條例公告管制，惟具有殺傷力器械之行為，堪
    以認定。　
三、爰審酌被移送人違反社會秩序維護法第63條第1項第1款之情
    節、手段、智識程度、違反義務之程度、行為所生之危險、
    行為後否認犯行之態度等一切情狀，爰裁定如主文所示。　
四、扣案之挫刀、折疊式水果刀各1把為被移送人所有，供其違
    反社會秩序維護法行為所用之物，業據被移送人於警詢中供
    陳在卷，應依社會秩序維護法第22條第3項之規定，宣告沒
    入。
五、依社會秩序維護法第45條第1項、第63條第1項第1款、第22
    條第3項，裁定如主文。
中　　華　　民　　國　　111 　年　　10　　月　　21　　日
                  臺灣臺南地方法院臺南簡易庭
                          法　官  伍逸康
以上正本係照原本作成。　　　　　　　　　　　　　　　　　
如不服本裁定，得於裁定書送達之翌日起5日內，以書狀敘述理
由，向本庭提起抗告。
中　　華　　民　　國　　111 　年　　10　　月　　21　　日
　　　　　　　　　　　　　書記官  康紀媛